【裁判字號】    90,交易,754
【裁判日期】    901225
【裁判案由】    過失致死
【裁判全文】
臺灣高雄地方法院刑事判決                          九十年度交易字第七五四號
    公  訴  人  臺灣高雄地方法院檢察署檢察官
    被      告  甲○○
右列被告因過失致死案件，經檢察官聲請簡易判決處刑（九十年度偵字第一二一二號
），嗣本院簡易庭（九十年雄交簡字第九二一號）認不宜以簡易判決處刑，移由本院
依普通程序審理，本院判決如左：
    主  文
甲○○因過失致人於死，處有期徒刑伍月，如易科罰金，以參佰元折算壹日。緩刑貳
年。
    事  實
一、甲○○考領有普通小型車之駕駛執照，於民國八十九年十一月二十八日晚間，駕
    駛車號ＹＪ─九二五六號自用小客車，沿高雄縣橋頭鄉省道（即成功北路、成功
    南路）由北向南行駛，該路段時速限制為四十公里，其於同日晚間十一時許行經
    該道路與仕隆南路之有交通號誌交岔路口，在成功南路上燈號為綠燈，仕隆南路
    上則為紅燈，本應注意車前狀況，隨時採取必要之安全措施，且應遵守道路時速
    限制之交通標誌，而依當時狀況為夜間有照明、道路無障礙、視距良好，並無不
    能注意之情事，竟疏未注意及此，而以時速五十公里之高速行駛，適有亦未遵守
    交通號誌之王介元駕駛機車沿仕隆南路由東向西行駛行經該交岔路口，竟貿然闖
    越紅燈而穿越該交岔路口之斑馬線，甲○○因而煞車不及，其車輛正前方保險桿
    撞擊王介元所駕駛機車之右側，王介元倒地後受有頭部外傷，並因顱內出血而當
    場死亡。又王介元之機車車體遭撞擊後旋倒地滑行甚長，嗣擦撞由陳美玲（業經
    檢察官另為不起訴處分）所駕駛於同一時、地亦行該處之自用小客車左前保險桿
    後始停止，王介元之機車車體因上開滑行並留下二十一點一公尺之刮地痕。
二、案經高雄縣警察局岡山分局報請臺灣高雄地方法院檢察署檢察官偵查後聲請簡易
    判決處刑。
    理  由
一、訊據被告甲○○對右揭事實坦承不諱，核與證人陳美玲於警訊中證述之情節相符
    ，而本件車禍撞擊點係位於甲○○之自用小客車「正車前方保險桿」與王介元所
    駕駛之「機車右側」等情，有車禍現場照片多紙可憑，參諸王介元之機車車體遭
    撞擊後，復倒地滑行甚長，俟擦撞陳美玲所駕車輛之左前保險桿後始停止，並留
    下長達二十一點一公尺之刮地痕等情，應認被告當時車速非慢。至被告及陳美玲
    指稱：案發當時被害人王介元行駛之路段上燈號為紅燈一節，經查，被告與證人
    陳美玲於警訊時即均指稱：車禍地點之交岔路口，當時在成功南路上之號誌為綠
    燈等情明確，陳美玲並陳稱：在案發路口之前一個路口（仕隆路）我們有停紅燈
    ，變綠燈後直行，下個路口亦綠燈，我直行，時速四十公里，不意發生車禍等語
    （參照警訊筆錄及相驗卷第二十二頁筆錄），經警員至現場測量之結果，高雄縣
    橋頭鄉○道於○○路、仕隆南路兩路口間之距離為二百公尺，而紅綠燈間隔時間
    為五十秒等情，有檢察官指派警員前往現場測量案發路口與前一路口之距離及紅
    綠燈變換時間差距等事項之職務報告一份在卷可憑，則以被告當時時速五十公里
    之速度行駛，其車自仕隆路口啟動經過十四點四秒即可抵達案發地點之仕隆南路
    口，可知證人陳美玲之前開供述尚非無據，是以應認被告、陳美玲陳述於案發當
    時其等行駛之橋頭鄉省道上燈號為綠燈一節，堪信為真實。此外，並有道路交通
    事故調查報告表、車禍現場地圖二張、當天所攝現場照片十九張附卷可稽。按車
    輛行駛時，駕駛人應注意車前狀況，隨時採取必要之安全措施；又應遵守道路交
    通標誌、標線、號誌之指示，道路交通安全規則第九十條、第九十三條第一項第
    一款、第九十四條第三項等分別定有明文，被告考領有普通小型車之駕駛執照，
    自應知悉上情，而依案發當時狀況，並無不能注意之情事，竟未注意車前狀況復
    超速行駛以致肇事，其顯有過失甚明。又如前所述，被害人王介元當時騎駛機車
    之路段號誌為紅燈，竟疏未注意及此而貿然闖越紅燈而遭被告車輛撞擊，顯見其
    就本件車禍亦有過失，雖被害人與有過失，然並不因而解免被告之罪責，附此敘
    明。再者，被害人確因本件車禍死亡等情，業經檢察官督同法醫師相驗明確，制
    有勘驗筆錄、相驗屍體證明書、驗斷書各一紙在卷足憑，是被告未盡其前開注意
    義務肇事核與被害人死亡兩者間，顯有相當因果關係。綜上所述，本案事證已臻
    明確，被告之犯行堪以認定。
二、核被告所為，係犯刑法第二百七十六條第一項之過失致人於死罪。爰審酌被告前
    無犯罪前科，有台灣高雄地方法院檢察署刑案資料查註紀錄表、本院被告院內索
    引卡紀錄表及台灣高等法院被告全國前案紀錄表各一紙在卷可憑，素行尚佳，因
    駕車過失肇事致被害人死亡，惟念其犯後態度良好，並已與被害人家屬達成和解
    ，有調解書一紙在卷可參（調解卷內），參以被害人就本件車禍與有過失等一切
    情狀，量處如主文所示之刑。又於被告行為後，刑法第四十一條業於九十年一月
    十日修正公布施行，並於同年月十二日生效，將修正前之刑法第四十一條規定與
    修正後同法第四十一條第一項之規定相互比較後，修正後之刑法第四十一條第一
    項就得宣告易科罰金之範圍較修正前之舊法為廣，是依刑法第二條第一項前段規
    定，自應適用裁判時較有利於被告之法律即修正後之刑法第四十一條第一項規定
    ，併諭知易科罰金之折算標準。末按，被告前未曾受有期徒刑以上刑之宣告，已
    如前述，因過失肇事，於犯罪後已與被害人家屬達成和解，經此偵審程序及罪刑
    之宣告，當知所警惕，應無再犯之虞，是以本院認對被告所宣告前開之刑，以暫
    不執行為當，爰併予宣告緩刑二年，以勵自新。
據上論斷，應依刑事訴訟法第二百九十九條第一項前段，刑法第二條第一項前段，第
二百七十六條第一項，第四十一條第一項，第七十四條第一款，罰金罰鍰提高標準條
例第一條前段、第二條，判決如主文。
中    華    民    國      九十      年    十二      月      二十五      日
                                  臺灣高雄地方法院刑事第六庭
                                      法  官  周  玉  群
右正本證明與原本無異。
如不服本判決，應於判決送達後十日內，向本院提出上訴狀。
                                      書記官  黃  英  彥
中    華    民    國      九十      年    十二      月      二十七      日
附錄本案論罪科刑法條：
中華民國刑法第二百七十六條第一項（過失致死罪）：
  因過失致人於死者，處二年以下有期徒刑、拘役或二千元以下罰金。


司法院資訊處製作；財團法人民間司法改革基金會備份。
